---
title: "Multivariante"
author: "Curso de Estadística Descriptiva"
date: "24/12/2018"
output: html_document
---

# Datos multidimensionales

## Ejemplo con tres dimensiones

```{r}
ans = sample(c("Si", "No"), size = 100, replace = TRUE)
sex = sample(c("H", "M"), size = 100, replace = TRUE)
place = sample(c("San Francisco", "Barcelona", "Valencia", "Cobija", "Asturias"), size = 100, replace = TRUE)
table(sex, ans, place)
ftable(sex, ans, place)
ftable(sex, ans, place, col.vars = c("sex", "ans"))
```

### Filtrar las tablas

```{r}
table(sex, ans, place)["M", "Si", "San Francisco"]
table(sex, ans, place)[ , "Si", "Valencia"]
table(sex, ans, place)[ , "No", ]
table(sex, ans, place)["M", , "Cobija"]
```

### Frecuencias relativas 
```{r}
# si sumo todo me da el 100%
prop.table(table(sex, ans, place))#Frec. Rel. Globales
# Si sumo todsa las respuestas por pais me da el 100%
prop.table(table(sex, ans, place), margin = 3) # Frec. Rel. Marginal por Lugar
# Si sumo la fila, es decir por sex y lugar me da el 100% 
prop.table(table(sex, ans, place), margin = c(1, 3)) # Frec. Rel. Marg. por Sexo y País

ftable(prop.table(table(sex, ans, place)))
```

### Como se lee
 - Frec. Rel. Globales
 
  , , place = Asturias
 
    ans
    
 sex   No   Si
 
   H 0.03 0.10
   
   M $0.02$ 0.08
   
 - Del total de la muestra El 2% de las Mujeres en Asturias dijeron que no 
 
 - Frec. Rel. Marginal por Lugar
 
  , , place = Asturias
 
    ans
    
 sex         No         Si
 
   H 0.13043478 0.43478261
   
   M $0.08695652$ 0.34782609
   
 - Del total de las personas en Asturias El 8% de las mujeres dijeron que No 
 
 - Frec. Rel. Marg. por Sexo y País
 
  , , place = Asturias
 
    ans
    
 sex        No        Si
 
   H 0.2307692 0.7692308
   
   M $0.2000000$ 0.8000000
   
  - Del Total de las Mujeres en Asturias El 20% dijeron que no 
  