---
title: 'Tarea Seccion 3 : Trabajando con R'
author: "Cabeto"
date: "5/6/2020"
output: html_document
---

```{r setup, include=FALSE}
knitr::opts_chunk$set(echo = TRUE)
```

Si hubiéramos empezado a contar segundos a partir de las 12 campanadas que marcan el inicio de 2018, ¿a qué hora de qué día de qué año llegaríamos a los 250 millones de segundos? ¡Cuidado con los años bisiestos!

250000000/60 = 4166667 minutos.

4166667%/%60 = 69444 horas y 4166667%%60 = 27 minutos

69444%/%24 = 2893 días y 69444%%24 = 12 horas

2893%/%365 = 7 años (de los cuales 2 son bisiestos) y (2893%%365)-2 = 336 días

RESPUESTA: Estaríamos en el día 336 del año 2025 (lo que equivale al 2 de diciembre de 2025) y serían exactamente las 12:27 a.m

```{r}
Min <- 250000000/60 #= 4166667 minutos.
Hor <- Min %/%60
Min <- Min %%60
Hor
Min

```


Cread una función que os resuelva una ecuación de primer grado (de la forma Ax+B=0). Es decir, vosotros tendréis que introducir como parámetros los coeficientes (en orden) y la función os tiene que devolver la solución. Por ejemplo, si la ecuación es 2x+4=0, vuestra función os tendría que devolver -2.

```{r}
y = function(A,B,C){
 (-B+C)/A 
}
y(2,4,0)

```
Una vez creada la función, utilizadla para resolver las siguientes ecuaciones de primer grado:

5x+3=0

7x+4 = 18

x+1 = 1

```{r}
y(5,3,0)
y(7,4,18)
y(1,1,1)
```

Dad una expresión para calcular 3e-π y a continuación, dad el resultado que habéis obtenido con R redondeado a 3 cifras decimales.

```{r}
A = 3 * exp(1) - pi
A
```

Dad el módulo del número complejo (2+3i)^2/(5+8i) redondeado a 3 cifras decimales.
```{r}
z1 <- (2+3i)^2/(5+8i)
z1 <- round(Arg(z1),3)
z1
```

