---
title: "Tarea - S10 - Frecuencias Relativas"
author: "Cabeto"
date: "14/7/2020"
output: html_document
---

```{r setup, include=FALSE}
knitr::opts_chunk$set(echo = TRUE)
```
```{r}
library(MASS)
df <- birthwt
```

Preguntas de esta tarea
1. Utiliza str() y head() para explorar la estructura, y con help(), mirar el significado de cada variable.

```{r}
str(df)
head(df)
#help(birthwt)
```
This data frame contains the following columns:

low : indicator of birth weight less than 2.5 kg.

age : mother's age in years.

lwt : mother's weight in pounds at last menstrual period.

race : mother's race (1 = white, 2 = black, 3 = other).

smoke : smoking status during pregnancy.

ptl : number of previous premature labours.

ht : history of hypertension.

ui : presence of uterine irritability.

ftv : number of physician visits during the first trimester.

bwt : birth weight in grams.


2. Calcula una tabla de frecuencias relativas marginales de los pares (raza de la madre, peso inferior a 2.5 kg o no) que permita ver si la raza de la madre influye en el peso del bebé.
```{r}
#t_df <- apply(df, MARGIN = 2, FUN = table)
t_df <- table(df[c(1,4)])
t_df
```
 

3, Dibuja un diagrama de mosaico de la tabla del ejercicio anterior.
```{r}
plot(t_df, col = c("lightpink"), main = "Diagrama de Mosaico")
```


4, Dibuja un diagrama bidimensional de barras, con las barras organizadas en bloques, que permita visualizar la información de los ejercicios anteriores. Aprovecha para nombres adecuados a los bloques, colores a las barras, y añadir una leyenda que explique qué representa cada barra.
```{r}
barplot(prop.table(t_df), ylim = c(0, 0.9),
        main = "Frecuencias relativas de la raza de la mujer",
        col = c("lightblue", "lightpink")
        ,  names.arg = c("Blanca", "Negra", "Otro")
        
        )
legend(x = "topright", legend = c("Bajo Peso","Peso Normal"), fill = c("lightblue", "lightpink"), 
       title = "Peso Bebe")
```


5. ¿Se puede obtener alguna conclusión de la tabla y el diagrama de barras anterior? Argumenta tu respuesta

El 39% de las mujeres blancas tienen bebes de bajo peso 
```{r}
prop.table(t_df)
```


6. Repite los cuatro ejercicios anteriores para los pares (madre fumadora o no, peso inferior a 2.5 kg o no) y para los pares (madre hipertensa o no, peso inferior a 2.5 kg o no.
```{r}

t_df <- table(df[c(1,5)])
plot(t_df, col = c("lightpink"), main = "Diagrama de Mosaico")
barplot(prop.table(t_df), ylim = c(0, 0.9),
        main = "Frecuencias relativas de la mujer Fumadora",
        col = c("lightblue", "lightpink")
        ,  names.arg = c("Fumadora", "No Fumadora")
        
        )
legend(x = "topright", legend = c("Bajo Peso","Peso Normal"), fill = c("lightblue", "lightpink"), 
       title = "Peso Bebe")
prop.table(t_df)
```
El 45% de las mujeres fumadores tienen bebes de bajo peso.


```{r}

t_df <- table(df[c(1,7)])
plot(t_df, col = c("lightpink"), main = "Diagrama de Mosaico")
barplot(prop.table(t_df), ylim = c(0, 0.9),
        main = "Frecuencias relativas de la mujer hipertensa",
        col = c("lightblue", "lightpink")
        ,  names.arg = c("hipertensa", "No hipertensa")
        
        )
legend(x = "topright", legend = c("Bajo Peso","Peso Normal"), fill = c("lightblue", "lightpink"), 
       title = "Peso Bebe")
prop.table(t_df)

```
El 66% de las mujeres Hipertensas tienen bebes de bajo peso.


7. Calcula una tabla de frecuencias relativas marginales de las ternas (raza de la madre, madre fumadora o no, peso inferior a 2.5 kg o no) que permita ver si la raza de la madre y su condición de fumadora o no fumadora influyen en el peso del bebé.

```{r}

t_df <- ftable(prop.table(table(df[c(1,4,5)])))
t_df

```
El 21% de las mujeres blancas fumadoras tienen bebes de bajo peso

8. Dibuja un diagrama de mosaico de la tabla del ejercicio anterior.

```{r}
plot(prop.table(table(df[c(1,4,5)])), col = c("lightpink"), main = "Diagrama de Mosaico")
```

