---
title: "Tarea_S6"
author: "Cabeto"
date: "23/6/2020"
output:
  pdf_document: default
  html_document: default
---

```{r setup, include=FALSE}
knitr::opts_chunk$set(echo = TRUE)
```

## Tarea Sección 6

1. Cread un vector llamado "Harry" formado por la sucesión de números consecutivos entre el -10 y 27. Pedidle a R que os devuelva el elemento de índice 7. Escribid el resultado.

```{r}
Harry <- -10:27
Harry[7]
```


2. Dad el máximo de la sucesión (100*2^n -7*3^n) con n=0,...,200
$$\sum_{k=0}^n(100\cdot 2^n -7\cdot3^n) $$
```{r}
n<-0:200
suc<-(100*2^n -7*3^n)
max(suc)
```


3. Cread la sucesión de números consecutivos entre 0 y 40. A continuación, cread el vector (3*5^n - 1) con n=0,...,40. Ponedle como nombre x. Ahora, dad el subvector de los elementos que son estrictamente mayores que 3.5
```{r}
n<-0:40
x<-(3*5^n - 1)
x[x>3.5]

```


4. Cread una función que os devuelva la parte real, la imaginaria, el módulo, el argumento y el conjugado de un número, mostrando solo 2 cifras significativas
Solucion Profesor
```{r}
info = function(x){print(c(Re(x),Im(x),Mod(x),Arg(x),Conj(x)),2)}
```


RECOMENDACIÓN: En algún momento os hará falta utilizar vectores

5. Cread una función que resuelva ecuaciones de segundo grado (de la forma Ax^2+Bx+C=0). No importa, por ahora, que tengáis en cuenta las que no tienen solución

RECOMENDACIÓN: En algún momento os hará falta utilizar vectores
```{r}
fun2 = function(A,B,C,x){
  A*x^2+B*x+C
}
fun2(1,2,3,c(1,2,3,4,5))
```
Solucion Profesor
```{r}
solu2 = function(A,B,C){c((-B+sqrt(B^2-4*A*C)/(2*A)),(-B-sqrt(B^2-4*A*C)/(2*A)))}
```


6. Tomando el vector vec = c(0,9,98,2,6,7,5,19,88,20,16,0), dad 3 opciones diferentes para calcular el subvector c(9,19,20,16)

```{r}
vec = c(0,9,98,2,6,7,5,19,88,20,16,0)
sort(vec)
vec[vec>=9 & vec<=20]
vec[which(vec>=9 & vec<=20)]
vec[!(vec<9 | vec>20)]
```

Tomando el vector vec definido en el apartado anterior, buscad

    - qué entradas son pares
    
```{r}
vec[vec%%2==0]

```
    

    - qué entradas no son pares y mayores que 20
```{r}
vec[vec%%2==0 & vec>20]
```
    

    - dónde toma vec su valor máximo
```{r}
max(vec)
which(vec==max(vec))
```
    

    - dónde toma vec sus valores mínimos
```{r}
min(vec)
which(vec==min(vec))
```
    
    