---
title: "Tarea DF"
author: "Cabeto"
date: "5/7/2020"
output: html_document
---

```{r setup, include=FALSE}
knitr::opts_chunk$set(echo = TRUE)
```

## DATA FRAME
```{r}
df = read.csv("medals.csv")
str(df)
```

¿Cuantos deportistas aparecen en el data frame?
```{r}
nrow(df)
```

¿Cuantos han ganado medallas de oro, cuantos de plata y cuantos de bronce?

ORO :
```{r}
#ORO
nrow(df[df$Medal=="Gold",])

```

Plata :
```{r}
#Plata
nrow(df[df$Medal=="Silver",])
```

Bronce :
```{r}
#Bronce
nrow(df[df$Medal=="Bronze",])
```
¿En cuantos lugares se han hecho olimpiadas de invierno?

```{r}
ff = factor(df$NOC)
length(levels(ff))
```


¿Cuantos hombres y cuantas mujeres hay?

Hombres:
```{r}
fg<-factor(df$Event.gender)
fgM<-fg[fg=='M']
length(fgM)
```

Mujeres:
```{r}
fgW<-fg[fg=='W']
length(fgW)
```


No definido:
```{r}
fgX<-fg[fg=='X']
length(fgX)
```
¿En qué año participaron más deportistas?

```{r}
#df %>% count(Year, sort = TRUE)
```
df %>% count(Year, sort = TRUE)
   Year   n
   
1  2006 252

2  2002 234

3  1998 205

4  1994 183

5  1992 171

6  1988 138

7  1984 117

8  1980 115

9  1976 111

10 1968 106

11 1972 105

12 1964 103

13 1960  81

14 1956  72

15 1948  68

16 1952  67

17 1936  51

18 1924  49

19 1932  42

20 1928  41


El campo NOC indica el país del ganador de la medalla. ¿Qué país puede presumir de haber ganado más medallas de oro en los juegos de invierno entre 1960 y 1996?

```{r}
df1 = read.csv("medals.csv")
str(df1)
#nrow(df[df$Medal=="Gold",])
#df1 %>% filter(Year >= 1960 & Year <= 1996 & Medal=="Gold") %>% count(NOC, sort = TRUE)
```

df1 %>% filter(Year >= 1960 & Year <= 1996 & Medal=="Gold") %>% count(NOC, sort = TRUE)
   NOC  n
   
1  URS 71

2  NOR 40

3  GDR 39

4  USA 34

5  AUT 25

Respuesta de un compañero

```{r}
subset(df1, Year >= 1960 & Year <= 1996, select = c(1,5,8)) -> segmentado

rownames(segmentado) = 1:nrow(segmentado)
segmentado
segmentado[segmentado$Medal == "Gold", ] -> segmentadoro
table(segmentadoro$NOC)
```

Mejorado

```{r}
subset(df1, Year >= 1960 & Year <= 1996 & Medal == "Gold", select = c(1,5,8)) -> seg
rownames(seg) = 1:nrow(seg)
seg1<-sort(table(seg$NOC), decreasing = TRUE)
seg1["URS"]
```

