---
title: "Tarea - S13 - Análisis de datos cuantitativos agrupados"
author: "Cabeto"
date: "25/7/2020"
output: html_document
---

```{r setup, include=FALSE}
knitr::opts_chunk$set(echo = TRUE)
```
## Tarea - S13 - Análisis de datos cuantitativos agrupados 
```{r}
dcrab = read.table("../data/datacrab.txt", header = TRUE)
str(dcrab)
dcw = dcrab$width
```

1.Da el algoritmo para reproducir el proceso de generación de clases y sus marcas respectivo para el número de clases obtenido con la regla de la Scott en  Python.

```{r}
# cantidad de intervalos
ci<-nclass.scott(dcw)
# Amplitud de los intervalos.
am = diff(range(dcw)) / ci
l1 = min(dcw)-0.5*0.1
# Limites de los intervalos
l = l1 + am*(0:10)
# Marcas de clase
mc = (l[1:length(l)-1]+l[2:length(l)])/2
```

#### Regla de Scott

La cantidad de intervalos son `r ci`

La Amplitud de los intervalos es `r am`

Los Limites de los intervalos son `r l`

Las Marcas de clase son `r mc`

2.Da el algoritmo para reproducir el proceso de generación de clases y sus marcas respectivo para el número de clases obtenido con la regla de la raíz en R o en Python.

```{r}
c = length(dcw)
ci = ceiling(sqrt(c))
# Amplitud de los intervalos.
am = diff(range(dcw)) / ci
l1 = min(dcw)-0.5*0.1
# Limites de los intervalos
l = l1 + am*(0:10)
# Marcas de clase
mc = (l[1:length(l)-1]+l[2:length(l)])/2
```

#### Regla de la raíz

La cantidad de intervalos son `r ci`

La Amplitud de los intervalos es `r am`

Los Limites de los intervalos son `r l`

Las Marcas de clase son `r mc`

3.Da el algoritmo para reproducir el proceso de generación de clases y sus marcas respectivo para el número de clases obtenido con la regla de la Sturges en R o en Python

```{r}
# cantidad de intervalos
ci<-nclass.Sturges(dcw)
# Amplitud de los intervalos.
am = diff(range(dcw)) / ci
l1 = min(dcw)-0.5*0.1
# Limites de los intervalos
l = l1 + am*(0:10)
# Marcas de clase
mc = (l[1:length(l)-1]+l[2:length(l)])/2
```

#### Regla de Sturges

La cantidad de intervalos son `r ci`

La Amplitud de los intervalos es `r am`

Los Limites de los intervalos son `r l`

Las Marcas de clase son `r mc`

4.Da el algoritmo para reproducir el proceso de generación de clases y sus marcas respectivo para el número de clases obtenido con la regla de la  Freedman-Diaconis en R o en Python.


```{r}
# cantidad de intervalos
ci<-nclass.FD(dcw)
# Amplitud de los intervalos.
am = diff(range(dcw)) / ci
l1 = min(dcw)-0.5*0.1
# Limites de los intervalos
l = l1 + am*(0:10)
# Marcas de clase
mc = (l[1:length(l)-1]+l[2:length(l)])/2
```

**La regla de Freedman-Diaconis**

La cantidad de intervalos son `r ci`

La Amplitud de los intervalos es `r am`

Los Limites de los intervalos son `r l`

Las Marcas de clase son `r mc`


**En Python**

import pandas as pd
import numpy as np
import math

#cargamos el data frame y lo filtramos a los datos de anchura
data = pd.read_table("C:\\Users\\cmolinero\\Documents\\GitHub\\r-basic\\data\\datacrab.txt",sep=" ")
data_w = data["width"]

#calculamos el número de clases por la regla de scott
#As=3.5⋅s~⋅n^−1/3 en R
n = len(data_w)
As = 3.5*data_w.std()*n**(-1/3) 
k = math.ceil((max(data_w)-min(data_w))/As) 
print("El nº de intervalos es:",k)

A = (max(data_w)-min(data_w))/k
A = 1.3 
P = 0.1 

#Calculamos el límite inferior y el resto de intervalos
L1 = min(data_w)-1/2*P
L = L1 + A*np.array(range(k+1)) 
print(L)

#Calculamos las marcas de clase
X1 = (L[0]+L[1])/2
X = X1 + A*np.array(range(k)) 
print(X)
Da el algoritmo para reproducir el proceso de generación de clases y sus marcas respectivo para el número de clases obtenido con la regla de la raíz en R o en Python.

import pandas as pd
import numpy as np
import math

#cargamos el data frame y lo filtramos a los datos de anchura
data = pd.read_table("C:\\Users\\cmolinero\\Documents\\GitHub\\r-basic\\data\\datacrab.txt",sep=" ")
data_w = data["width"]

#calculamos el número de clases por la regla de la raíz cuadrada

n = len(data_w)

k = math.ceil(math.sqrt(n)) #calculamos el nº de clases
print("El nº de intervalos es:",k)

A = (max(data_w)-min(data_w))/k
print(A)
A = 0.9 # A da 0.89, se redondea por arriba a la precisión.

P = 0.1 

#Calculamos el límite inferior y el resto de intervalos
L1 = min(data_w)-1/2*P
L = L1 + A*np.array(range(k+1)) 
print(L)

#Calculamos las marcas de clase
X1 = (L[0]+L[1])/2
X = X1 + A*np.array(range(k)) 
print(X)
