---
title: "SubVectores"
author: "Cabeto"
date: "22/6/2020"
output: html_document
---

```{r setup, include=FALSE}
knitr::opts_chunk$set(echo = TRUE)
```

# SubVectores

```{r}
x = seq(3,50, by = 3.5)
x

```

El elemento en la posicion 3
```{r}
x[3]
```

```{r}
x[length(x)]
x[length(x)-1]
```

todos los elementos, menos el que está en la posicion 3
```{r}
x[-3]
```

Los elementos de la posicion del 4 al 8 y al contrario
```{r}
x[4:8]
x[8:4]
```
todo el vector al contrario

```{r}
x[length(x):1] 
```

Me muestra los que están en posicion par
```{r}
x[seq(2,length(x),by = 2)] 
```

Me muestra los que están en posicion impar
```{r}
x[-seq(2,length(x),by = 2)] 
```

Me muestra los últimos cuatro elementos del vector
```{r}
x[(length(x)-3):length(x)] 
```
Filtrar los números mayores de 20 y menores de 40
```{r}
x[x>20 & x<40] 
```

Filtrar los número pares
```{r}
x[x%%2==0] 
```

Filtrar los número impares
```{r}
x[x%%2==1] 
```


Me muestra un vector Booleano con los que cumplen la condicion
```{r}
x>30 
x[x>30]
```

Me muestra los valores de un vector según la condicion de otro vector con la misma longitud
```{r}
x = c(1,7,4,2,4,8,9,2,0) 
y = c(5,2,-3,-7,-1,4,-2,7,1)
x[y>0]
```

Me muestra las posiciones de un vector que cumplan la condicion
```{r}
which(x>4)
x[which(x>4)]
which(x>2 & x<8)
x[which(x>2 & x<8)]
```

El número más grande que está en la posicion
```{r}
which.max(x)
which(x==max(x))
x = c(1,7,9,2,4,8,9,2,9) 
which.max(x) # me muestra la posicion del primer elemento más grande
which(x==max(x)) # Me muestra la posicion donde están los elementos más grandes 
```

```{r}
x=1:10
x[3]
x[3]= 32
x
x[11]
x[11]=15
x
x[2:5]
x[2:5]=x[2:5]+3
x
x[(length(x)-2):length(x)]=0
x
```

Valores NA

```{r}
x[length(x)+5] = 9
x

```
```{r}
sum(x)
prod(x)
cumsum(x)
mean(x)
sum(x, na.rm = TRUE)
mean(x, na.rm = TRUE)

```

NA no se puede comparar
```{r}
which(x==NA)
is.na(x)
which(is.na(x))
x[which(is.na(x))]
```

Los valores NA por lo regular se cambian por el valor de la media
```{r}
y=x
y
y[is.na(y)]
y[is.na(y)]=mean(y,na.rm=TRUE)
y
```

```{r}
x
x[!is.na(x)]
sum(x[!is.na(x)])
mean(x[!is.na(x)])
#cumsum(x,na.rm=TRUE)
cumsum(x[!is.na(x)])
```

Borrar los NA (No es aconsejable)
```{r}
x
na.omit(x)
sum(na.omit(x))
```

```{r}
x_clean = na.omit(x)
x_clean
attr(x_clean, "na.action") = NULL
x_clean
attr(x_clean, "class") = NULL
x_clean
```

